臺灣高等法院刑事裁定　　　　　　　　　 94年度聲再字第3號
再審聲請人　臺灣高等法院檢察署檢察官
被　　　告　乙○○
　　　　　　甲○○
　　　　　　丁○○
上列聲請人因被告恐嚇案件，對於本院93年度上易字第1384號，
中華民國93年11月11日第二審確定判決（原審案號：台灣宜蘭地
方法院92年度易字第190號，起訴案號：91年度偵續字第19號、
92 年度偵字第83號），聲請再審，本院裁定如下：
    主  文
再審之聲請駁回。
    理  由
一、本件聲請意旨略以：被告乙○○等3人涉有恐嚇罪嫌之重要
    事實，告訴人丙○○於本院93年度上易字第1384號宣示辯論
    終結後，始向駐外單位取得被告等3人於越南林園酒店向告
    訴人施行恐嚇取財犯行之目擊證人黃必及軍方主管人員阮文
    堂之認證書，證明被告乙○○確非越南林園酒店之股東，及
    告訴人之所以會簽署協議書，確係遭被告等3人脅迫所致。
    另根據被告乙○○及甲○○等人於越南林園酒店之住宿資料
    ，可證明甲○○與乙○○早於民國87年2月即相識，被告甲
    ○○辯稱於87年8月30日始認識被告乙○○等人，顯與事實
    不符。上開證據資料確係在事實審法院判決前已存在，因未
    經發現不及調查斟酌，並確實足以動搖原確定無罪判決，屬
    刑事訴訟法第422條第2款所定之再審原因，爰依法聲請再審
    。
二、按刑事訴訟法第422條第2款規定：有罪、無罪、免訴或不受
    理之判決確定後，有左列情形之一者，為受判決人之不利益
    ，得聲請再審：2、受無罪或輕於相當之刑之判決，而於訴
    訟上或訴訟外自白，或發現確實之新證據，足認其有應受有
    罪或重刑判決之犯罪事實者。此所謂「發現新證據」，係指
    該項證據，事實審法院於判決前因未經發現，不及調查斟酌
    ，至其後始行發現者而言（最高法院28年抗字第8號判例參
    照）。又所謂確實證據，係指該項證據不須經過調查而言，
    如果證據之真偽尚待調查，即與確實證據之意義不符，不得
    據為再審之理由（參照最高法院19年抗字第8號判例），亦
    即該新證據需同時具備「確實性」及「嶄新性」之特性，二
    者缺一，自不可據為聲請再審之原因（參照最高法院90 年
    度台抗字第168號裁定）。
三、經查，本件前審於93年10月28日辯論終結，同年11月11日宣
    判，而告訴人於88年即提出告訴，於本院前審準備程序及辯
    論庭均不到庭。本件再審所提之證物，其中林園旅店經理阮
    文堂（唐）以旅店名義出具之確認及通知書，係於93年10月
    21日書立；黃必之陳述書，亦於同日書立，均為告訴人在本
    案辯論終結前所知悉，並非判決後始行發現。又聲請人所提
    出之林園旅店經理阮文唐之公文認證書、林園旅店去函駐臺
    北越南文化經濟辦事處之公文認證書、林園旅店經營營業執
    照認證書以及林園旅店留駐地點營業執照認證書等文件，均
    係於本院前審判決後所制作之文書，並非判決前確前已存在
    ；且上開文件就證人證述內容部分係屬傳聞證據，雖經我國
    駐胡志明市辦事處之認證，惟該驗證僅證明簽字屬實，內容
    並不在證明之列，是尚須經相當之調查方能證明其真偽，亦
    與「確實」新證據之條件不符，尚難據以判斷是否足以動搖
    原判決。本件再審之聲請，為無理由，應予駁回。
據上論斷，應依刑事訴訟法第434條第1項，裁定如主文
中　　華　　民　　國　　94　　年　　10　　月　　31　　日
　　　　　　　　　刑事第十六庭  審判長法　官  曾德水
　　　　　　　　　　　　　　　　　　  法　官  杜惠錦
　　　　　　　　　　　　　　　　　　  法　官  廖紋妤
以上正本證明與原本無異。
不得抗告。
                                      書記官  王增華
中　　華　　民　　國　　94　　年　　10　　月　　31　　日
